# 陈版，集团内无偿划转已提资产减值准备的子公司，该如何处理？

提问人：清茶一杯 时间：2014-03-08 10:33:28
集团A将已提账面投资成本为 100 万元的全资子公司B但已提减值准备 120 万元），无偿划转给C公司，对资产减值损失可一并划给C公司吗？

回答人：chenyiwei
资产减值准备和对应的资产是“皮之不存，毛将焉附”的关系，资产划转后，对应的资产减值准备当然一并转移，原划出方账面没有必要保留与划出资产对应的减值准备。同时对划入方而言，可能会影响其对划入的资产或股权的入账价值。

提问人：清茶一杯 时间：2014-03-09 11:24:46
陈版好，谢谢答复。我有疑虑，其一，这种划转对所得税有没有影响？其二，划入方以基准日划出企业的净资产入账，如何考虑这笔资产减值损失呢？

回答人：chenyiwei
划入方以基准日划出企业的净资产入账，因此这部分资产减值准备自然抵减了资产的入账价值。在划入方的报表上，该项减值准备可以继续如之前在划出方层面那样列示。

提问人：有印良品 时间：2014-03-09 11:42:44
同一控制下如果是走无偿划转的情况，双方个表都是按账面数走资本公积，合并抵销同样确认非损益影响权益形成资本公积，从会计角度不影响税法，税法角度好像也没有影响吧，我公司有过同样的操作，好像是没有影响的。

回答人：chenyiwei
不一定。当划转双方之间存在直接或间接的股权关系时，母公司一方是调整长期股权投资而不是资本公积的。

提问人：清茶一杯 时间：2014-03-10 12:51:08
陈版。如上述， 1 、A公司是集团母公司，将其下属二级子公司B公司的子公司C（对A来说是三级子公司），无偿划转给D公司（也是A公司的二级子公司），原A集团公司账面上存在对C公司的长期股权投资减值准备 120 万元，这 120 万元是直接增加对D公司的长期股权投资减值准备好呢？，还是直接冲减资本公积？ 2 、划入子公司D先按C公司的净资产确认投资成本，对C公司原有的减值准备如何处理呢？ 郁闷中！

回答人：chenyiwei
D对C的长期股权投资按照划转日享有C的净资产的账面价值计量，不考虑原先A或B账面上对C的长期股权投资是否确认过减值准备的影响。否则就与初始确认金额等于被合并方帐面净资产份额这一基本要求不一致了。

提问人：清茶一杯 时间：2014-03-10 21:57:37
是的，因划出公司C公司已经是负资产，所以划入方以 0 成本入账，目前也只有这样做。但集团公司该如何处理呢？之前的资产减值准备是计在集团公司A的账面上的，集团公司是将该资产减值准备冲资本公积吗？

回答人：chenyiwei
集团公司账面将该资产减值准备转销，实际上是减少了计入“长期股权投资——划入方”的金额。

提问人：清茶一杯 时间：2014-03-11 12:35:02
我目前这样处理，但这样处理后，合并报表是不是要还原的呢，被划入单位是以 0 净资产入账，划出单位已将减值准备转销，这样处理与上年比就会少了这块减值准备呢

回答人：chenyiwei
合并报表层面可以做一些技术处理，确保合并报表结果与该内部重组事项发生之前相比没有变化。